【裁判字號】    90,易,1359
【裁判日期】    900906
【裁判案由】    竊盜
【裁判全文】
臺灣板橋地方法院刑事判決                          九十年度易字第一三五九號
    公  訴  人  臺灣板橋地方法院檢察署檢察官
    被      告  甲○○
右列被告因竊盜案件，經提起公訴（九十年度偵字第三一五八號），爰判決如左：
    主  文
甲○○收受贓物，累犯，處有期徒刑陸月，如易科罰金，以參佰元折算壹日。
    事  實
甲○○甫因麻醉藥品管理條例案件，於民國（下同）八十六年十二月十八日易科罰金
執行有期徒刑六月完畢，仍不知悔改，明知其友人乙○○（通緝中，到案另結）於八
十九年十一月二十九日，在台北縣五股鄉○○路○段二三五之十二號十二樓之三甲○
○住處，所交付委託甲○○代為兌現之付款人：彰化第五信用合作社東方分社，票號
：0000000、0000000號，面額：六十九萬八千四百元、十九萬六千六
百元之支票二紙，係乙○○自冠隆公司竊取而來之贓物，仍予收受，並前往萬泰商業
銀行新莊分行（下稱萬泰銀行）開立Ｚ0000000000號帳戶後，於同年十二
月二日提示兌領上開支票，將所得款項新台幣（下同）八十九萬五千元與乙○○朋分
花用，經偵查起訴。
    理  由
一、被告甲○○固坦承自乙○○處收受支票並以其所有之萬泰銀行帳戶提示兌現等行
    為，惟否認有贓物之認識，辯稱：我不知道是贓物，我幫他領錢沒有得到任何好
    處，當時也沒有想那麼多，就幫他領，為了幫他領還去開戶，我們認識好幾年了
    ，是朋友沒有怨隙等語。經查：
  (一)共同被告乙○○於偵查中供述：我是去我女朋友陳佩怡公司偷支票，我向我女朋
    友借機車騎，機車鑰匙串有公司鑰匙，我就開門進去，偷到後拿給甲○○，我有
    跟他說是竊取來的，我要去偷之前，甲○○不知道，我是要叫他去領錢時才告訴
    他，領的時候，我就給他二、三十萬元，後來他又陸陸續續來找我要錢，總共給
    他四、五十萬元等語（見九十年三月一日偵訊筆錄），被告雖聲請傳訊同案被告
    乙○○對質，因乙○○業經通緝，緝至日期難以預料，且乙○○於偵查中業已供
    述明確，又乙○○竊取支票之目的當在於得財，其與甲○○若非情誼非淺，豈會
    信任由甲○○前往兌領並保管八十九萬五千元之款項？是被告所述其與乙○○係
    朋友關係，並無怨隙，應堪採信，衡情同案被告乙○○亦無攀誣被告甲○○之理
    ，是乙○○於偵查中所述之情節應堪採信，而顯無對質之必要。被告甲○○所辯
    ，其不知支票係贓物，也沒有分得任何好處云云，即難採信。
  (二)次查：此二紙支票確係冠隆公司失竊之物，復經證人丙○○到庭結證稱明確，核
    與證人陳佩怡於偵查中證述情節相符，其證詞均堪採信，應堪認係贓物無疑。復
    有支票二紙正反面影本、萬泰銀行九十年四月十八日九Ｏ新莊字第Ｏ四四Ｏ號函
    所檢送之八十九年十二月二日對帳單，足資認定被告甲○○確於該八十九年十二
    月二日兌現上開支票。綜上，其收受贓物犯行堪予認定。
二、被告甲○○係犯同法第三百四十九條第一項之收受贓物罪。公訴人認被告係犯同
    條第二項之寄藏贓物罪，然被告甲○○收受支票之目的在於提示兌現後得款花用
    ，而非要藏匿、隱蔽上開贓物，於社會事實同一之範圍內，爰依刑事訴訟法第三
    百條之規定，變更起訴法條為同法第一項之收受贓物罪。被告甲○○因麻藥案件
    ，甫於八十六年十二月十八日執行有期徒刑六月完畢，有台灣高等法院被告全國
    前案紀錄表在卷可稽，其於五年內再犯本件有期徒刑以上之罪，為累犯，應依刑
    法第四十七條規定加重其刑。另依刑法第五十七條之規定審酌被告貪圖金錢，收
    受乙○○所交付之竊得支票，代為兌現，得款花用之犯罪動機、目的、手段，及
    其品性、生活狀況、智識程度、共領取八十九萬五千元萬元，犯罪所生之損害非
    輕，及犯罪後否認犯行，態度並非良好等一切情狀，量處如主文所示之刑，以示
    懲儆。
據上論斷，應依刑事訴訟法第二百九十九條第一項前段、第三百條，刑法第三百四十
九條第一項、第四十七條、第四十一條第一項，罰金罰鍰提高標準條例第一條前段、
第二條，判決如主文。
中      華      民      國    九十      年      九      月      六      日
                                          法  官    蕭  一  弘
右正本證明與原本無異。
如不服本判決，應於判決送達後十日內，向本院提出上訴狀。
                                          書記官    郭  玉  芬
中      華      民      國    九十      年      九      月      七      日
附錄法條
刑法第三百四十九條
收受贓物者，處三年以下有期徒刑、拘役或五百元以下罰金。
搬運、寄藏、故買贓物或為牙保者，處五年以下有期徒刑、拘役或科或併科一千元以
下罰金。
因贓物變得之財物，以贓物論。


司法院資訊處製作；財團法人民間司法改革基金會備份。
